# 股份支付形成其他资本公积，在行权前是否可以用以转增股本？

提问人：maplesor 时间：2019-01-14 14:06:48
行权后其他资本公积转入股本或资本溢价，毋庸置疑是可以转增股本的；
但行权前，是否可以转增？

回答人：chenyiwei
事实上，在等待期满之日，确定不会再转回的资本公积，理论上就应当已经可以用于转增资本。但基于谨慎原则考虑，还是建议再可行权期满之后再进行转增处理。